【裁判字號】    98,聲再,40
【裁判日期】    980706
【裁判案由】    遷讓房屋等
【裁判全文】
臺灣高等法院民事裁定                  98年度聲再字第40號
聲  請  人  甲○○
上列聲請人因與相對人國防部軍備局間遷讓房屋等事件，對於中
華民國98年5 月27日本院98年度聲再字第29號確定裁定，聲請再
審，本院裁定如下：
    主  文
聲請駁回。
聲請費用由聲請人負擔。
    理  由
一、聲請人主張再審理由略以：本院98年度聲再字第29號聲請再
    審事件，伊已於聲請狀指摘本院98年度聲再字第24號確定裁
    定偏袒相對人、刻意隱瞞相對人利用民法謀求不當得利之事
    實、偏執民法、刻意隱匿台北市○○路○ 段24巷5 弄65號2
    樓（下稱系爭房屋）為國防部管領之國有公用財產之事實，
    以規避國有財產法及國防部依行政法規處分之規定，但本院
    98年度聲再字第29號確定裁定（下稱原確定裁定）卻以伊未
    表明再審理由，駁回伊之聲請，適用法規顯有錯誤云云。
二、按聲請再審，依民事訴訟法第507 條準用同法第501 條第1
    項第4 款之規定，應以書狀表明同法第496 條第1 項各款或
    第497 條之再審事由，此為法定必須具備之程式，如未合法
    表明再審事由，其聲請即不合法，性質上無庸命其補正。又
    所謂表明再審理由，必須指明確定裁定有如何合於法定再審
    事由之具體情事始為相當，倘僅泛言有何條款之再審事由，
    而無具體情事者，仍難謂已合法表明再審事由（最高法院70
    年台再字第35號、61年台再字第137 號判例參照）。次按當
    事人提起再審之訴或聲請再審，雖聲明係對某件再審判決或
    裁定為再審，但審查其再審訴狀理由，實為指摘原確定裁判
    或前次之再審裁判如何違法，而對該聲明不服之再審判決或
    裁定，則毫未指明有如何法定再審理由，此種情形，可認為
    未合法表明再審理由，逕以其再審為不合法駁回之（最高法
    院69年2 月5 日69年度第3 次民事庭會議決定參照）。查聲
    請人前對本院98年度聲再字第14號確定裁定聲請再審，於聲
    請狀內所表明之再審事由為相對人要求遷讓房舍係濫權枉法
    ，違反國有財產法第31條及國軍不動產管理規則，前各審判
    決及裁定以民法為認定依據，有民事訴訟法第496 條第1 項
    第1 款之再審事由云云，惟各該再審事由實係對於本院95年
    度重上字第401 號確定判決之指摘，揆之前揭說明，本院98
    年度聲再字第24號確定裁定以上開指摘與本院98年度聲再字
    第14號確定裁定之理由無涉，不足認為聲請人已對該確定裁
    定具體表明再審理由，而駁回其再審聲請，本無違誤。其後
    聲請人對本院98年度聲再字第24號確定裁定聲請再審，於聲
    請狀仍指摘同上再審事由，顯與本院98年度聲再字第24號確
    定裁定之理由亦無涉，無從認為聲請人已具體表明再審理由
    ，則原確定裁定以其再審聲請為不合法駁回之，難謂適用法
    規顯有錯誤。從而，聲請人以原確定裁定適用法規顯有錯誤
    為由，聲請再審，為無理由，不應准許。
三、據上論結，本件再審聲請為無理由，裁定如主文。
中    華    民    國    98    年    7     月    6     日
                    民事第四庭
                        審判長法  官  張劍男
                              法  官  彭昭芬
                              法  官  翁昭蓉
正本係照原本作成。
不得抗告。
中    華    民    國    98    年    7     月    6     日
                              書記官  張淑芬


司法院資訊處製作；財團法人民間司法改革基金會備份。
